臺灣士林地方法院刑事裁定
110年度聲字第1024號
聲  請  人  臺灣士林地方檢察署檢察官
受  刑  人  黃聖傑



上列聲請人因受刑人數罪併罰有2裁判以上，聲請定其應執行之
刑（110年度執聲字第690號），本院裁定如下：
    主  文
黃聖傑所犯如附表所示之罪所處之刑，應執行有期徒刑拾年。
    理  由
一、聲請意旨略以：受刑人黃聖傑因犯毒品危害防制條例等案件
    ，先後經判決確定如附表，應依刑法第53條及第51條第5款
    之規定，定其應執行之刑，爰依刑事訴訟法第477條第1項之
    規定聲請裁定其應執行之刑等語。
二、按裁判確定前犯數罪者，併合處罰之，但有得易科罰金之罪
    與不得易科罰金之罪之情形，受刑人請求檢察官聲請定應執
    行刑者，依第51條規定定之；數罪併罰，分別宣告其罪之刑
    ，若宣告多數有期徒刑者，於各刑中之最長期以上，各刑合
    併之刑期以下，定其刑期，但不得逾30年；數罪併罰，有二
    裁判以上者，依第51條之規定，定其應執行之刑，刑法第50
    條第1項第1款、第2項、第51條第5款、第53條分別定有明文
    。次按依刑法第53條應依刑法第51條第5 款至第7 款之規定
    ，定其應執行之刑者，由該案犯罪事實最後判決之法院之檢
    察官，聲請該法院裁定之，刑事訴訟法第477 條第1 項定有
    明文。又刑事訴訟法第370條第2項、第3項，已針對第二審
    上訴案件之定應執行之刑，明定有不利益變更禁止原則之適
    用；分屬不同案件之數罪併罰，倘一裁判宣告數罪之刑，曾
    經定其執行刑，再與其他裁判宣告之刑定其執行刑時，在法
    理上亦應同受此原則之拘束（最高法院103年第14次刑事庭
    會議決議可資參照）。基此，上開更定之應執行刑，不應比
    前定之應執行刑加計其他裁判所處刑期或所定應執行刑後為
    重，否則即與法律秩序理念及法律目的之內部界限有違，難
    認適法（最高法院93年度台非字第192號判決意旨亦可參照
    ）。
三、經查，受刑人前於附表所示之時間犯如附表各編號所示之罪
    ，先後經法院判處如附表所示之刑確定在案，各罪均為判決
    確定前所犯，本院亦為最後事實審之法院，其中附表編號2
    至3部分，經本院以103年度審訴字第30號判決應執行有期徒
    刑1年；附表編號5至11部分，經臺灣基隆地方法院以103年
    度訴字第161號判決應執行有期徒刑8年確定等情，有各該刑
    事裁判及臺灣高等法院被告前案紀錄表在卷可稽。受刑人所
    犯附表編號1、12所示之罪所判處之有期徒刑得易科罰金，
    附表編號2至11、13所示之罪所判處之有期徒刑部分則不得
    易科罰金，而受刑人已請求檢察官就附表所示各罪聲請定應
    執行刑，此有臺灣基隆地方檢察署依102年1月23日修正之刑
    法第50條調查受刑人是否聲請定應執行刑調查表一紙在卷足
    憑，則聲請人據此聲請定應執行之刑，核屬正當。而附表編
    號2至3部分，經本院以103年度審訴字第30號判決應執行有
    期徒刑1年；附表編號5至11部分，經臺灣基隆地方法院以10
    3年度訴字第161號判決應執行有期徒刑8年確定，依前揭說
    明，本院於定應執行刑時，應受該判決所定應執行刑內部界
    限之拘束，而在上開曾定應執行刑加計未定應執行刑之10年
    11月總和範圍內，定應執行刑。檢察官聲請定其應執行之刑
    ，本院審核認聲請為正當。爰審酌受刑人所犯如附表所示各
    罪之犯罪類型、時間、行為態樣，並考量受刑人所犯各罪之
    法律目的、所犯數罪重複責難性之程度為整體非難評價，及
    貫徹刑法量刑公平正義理念之內部限制等，另參酌受刑人針
    對本件定應執行刑之意見陳述（最高法院110年度台抗大字
    第489號刑事大法庭裁定意旨參照），有本院詢問受刑人定
    應執行刑意見調查表在卷可憑，定其應執行之刑如主文所示
    。
四、依刑事訴訟法第477條第1項，刑法第53條、第51條第5款，
    裁定如主文。
中　　華　　民　　國　　110 　年　　11　　月　　8 　　日
                  刑事第四庭法  官  謝當颺
以上正本證明與原本無異。
如不服本裁定，應於送達後5日內向本院提出抗告狀。因疫情而
遲誤不變期間，得向法院聲請回復原狀。
                            書記官  郭如君　　　　　　　
中　　華　　民　　國　　110 　年　　11　　月　　9 　　日
附表：
 編          號           1          2          3  罪          名  毒品危害防制條例 毒品危害防制條例 毒品危害防制條例  宣    告    刑  有期徒刑4月 有期徒刑7月 有期徒刑7月  犯  罪  日  期  102.6.26 102.10.9 102.10.10  偵查(自訴)機關  年  度  案  號  士林地檢102年度毒偵字第1287號 士林地檢102年度毒偵字第1936號 士林地檢102年度毒偵字第1936號 最  後事實審 法    院       士林地院       士林地院       士林地院  案    號 102年度審簡字第1066號 103年度審訴字第30號 103年度審訴字第30號  判決日期       103.1.7       103.3.25       103.3.25 確  定判  決 法    院       士林地院       士林地院       士林地院  案    號 102年度審簡字第1066號 103年度審訴字第30號 103年度審訴字第30號  判    決 確定日期       103.2.24        103.7.4        103.7.4 是否為得易科罰金之案件           是           否          否 備           註  士林地檢103年度執字第5056號 士林地檢103年度執字第5057號 士林地檢103年度執字第5057號    編號2、3應執行有期徒刑1年  

 編          號           4          5          6  罪          名  毒品危害防制條例 毒品危害防制條例 毒品危害防制條例  宣    告    刑  有期徒刑9月 有期徒刑10月 有期徒刑7年7月  犯  罪  日  期  102.12.15 102.12.19 102.12.22  偵查(自訴)機關  年  度  案  號  士林地檢103年度毒偵字第56號 基隆地檢103年度偵字第427號 基隆地檢103年度偵字第427號 最  後事實審 法    院       士林地院       基隆地院       基隆地院  案    號 103年度審訴字第208號 103年度訴字第161號 103年度訴字第161號  判決日期       103.9.9       103.5.2       103.5.2 確  定判  決 法    院       士林地院       基隆地院       基隆地院  案    號 103年度審訴字第208號 103年度訴字第161號 103年度訴字第161號  判    決 確定日期      103.10.13       103.6.3       103.6.3 是否為得易科罰金之案件           否          否          否 備           註  士林地檢103年度執字第5002號  基隆地檢103年執字第1839號（士林地檢103年度執助字第1189號） 基隆地檢103年執字第1839號（士林地檢103年度執助字第1189號）    編號5~11應執行有期徒刑8年  

 編          號           7          8          9  罪          名  毒品危害防制條例 毒品危害防制條例 毒品危害防制條例  宣    告    刑  有期徒刑7月 有期徒刑2年 有期徒刑2年  犯  罪  日  期  102.11.18 102.11.25 103.1.15  偵查(自訴)機關  年  度  案  號  基隆地檢103年度偵字第427號 基隆地檢103年度偵字第427號 基隆地檢103年度偵字第427號 最  後事實審 法    院       基隆地院       基隆地院       基隆地院  案    號 103年度訴字第161號 103年度訴字第161號 103年度訴字第161號  判決日期       103.5.2       103.5.2       103.5.2 確  定判  決 法    院       基隆地院       基隆地院       基隆地院  案    號 103年度訴字第161號 103年度訴字第161號 103年度訴字第161號  判    決 確定日期       103.6.3       103.6.3       103.6.3 是否為得易科罰金之案件           否           否          否 備           註  基隆地檢103年執字第1839號（士林地檢103年度執助字第1189號） 基隆地檢103年執字第1839號（士林地檢103年度執助字第1189號） 基隆地檢103年執字第1839號（士林地檢103年度執助字第1189號）   編號5~11應執行有期徒刑8年   

 編          號           10          11          12  罪          名  毒品危害防制條例 毒品危害防制條例 毒品危害防制條例  宣    告    刑  有期徒刑1年10月 有期徒刑3年7月 有期徒刑3月  犯  罪  日  期  102.12.21 102.12.23 103.1.23  偵查(自訴)機關  年  度  案  號  基隆地檢103年度偵字第427號 基隆地檢103年度偵字第427號 基隆地檢103年度毒偵字第206號 最  後事實審 法    院       基隆地院       基隆地院       基隆地院  案    號 103年度訴字第161號 103年度訴字第161號 103年度訴字第202號  判決日期       103.5.2       103.5.2       103.5.13 確  定判  決 法    院       基隆地院       基隆地院       基隆地院  案    號 103年度訴字第161號 103年度訴字第161號 103年度訴字第202號  判    決 確定日期       103.6.3       103.6.3       103.6.5 是否為得易科罰金之案件           否           否          是 備           註  基隆地檢103年執字第1839號（士林地檢103年度執助字第1189號） 基隆地檢103年執字第1839號（士林地檢103年度執助字第1189號） 基隆地檢103年執字第2005號（士林地檢103年度執助字第1188號）   編號5~11應執行有期徒刑8年   

 編          號           13    罪          名  毒品危害防制條例    宣    告    刑  有期徒刑7月    犯  罪  日  期  103.1.23    偵查(自訴)機關  年  度  案  號  基隆地檢103年度毒偵字第206號   最  後事實審 法    院       基隆地院    案    號 103年度訴字第202號    判決日期       103.5.13   確  定判  決 法    院       基隆地院    案    號 103年度訴字第202號    判    決 確定日期       103.6.5   是否為得易科罰金之案件           否   備           註  基隆地檢103年執字第2006號（士林地檢103年度執助字第1187號）